# 可转债转股问题

提问人：酸草柠檬味 时间：2020-01-04 12:10:20
公司发行可转债，每年付息，在付息期间转股，公司不再支付本计息期间及以后的利息
计提利息的时候
借：财务费用-可转债利息支出
贷：应付利息
贷：应付债券-可转换公司债券（利息调整）
借：递延所得税负债
贷：递延所得税费用
调整递延所得税负债：应付债券利息调整XX（权益工具）/（权益工具+不含税发行费）25%
转股的时候（按照转股的面值比例结转）
借：应付债券-面值
贷： 股本
贷：资本公积
贷：应付债券-可转换公司债券（利息调整）
同时，按照面值转股比例调整：
借：递延所得税负债
借：其他权益工具
贷：资本公积
之前计提的应付利息，转股部分不再支付，冲减资本公积
借：应付利息
贷：资本公积
由于是每月转股的，根据面值、应付利息计算的实际利率会变动，需要每月调整实际利率吗？另外，转股的时候，如果按照面值转股比例计算转股，财务费用这一部分需要调整吗？年度计算所得税的时候，对于利息调增事项，怎么考虑会比较适合？

回答人：chenyiwei
可转债的部分转股不影响剩余未转股部分的实际利率。实际利率是根据未转股部分的摊余成本计算的，不是根据面值计算的，所以转股不会影响未转股的剩余部分的实际利率。